【裁判字號】    90,上易,359
【裁判日期】    900327
【裁判案由】    傷害等
【裁判全文】
臺灣高等法院刑事判決                              九十年度上易字第三五九號
    上  訴  人  臺灣板橋地方法院檢察署檢察官
    上  訴  人
    即  被  告  丙○○
右上訴人因被告傷害等案件，不服臺灣板橋地方法院八十九年度易字第二五五○號，
中華民國八十九年十一月十七日第一審判決（起訴案號：臺灣板橋地方法院檢察署八
十九年度偵字第一五八一、五八二八、一○九五五號）提起上訴，本院判決如左：
    主  文
上訴駁回。
    事  實
一、丙○○與甲○○係分別居住於臺北縣林口鄉○○○街六巷六號二樓之三及八樓之
    三之鄰居，因甲○○懷疑丙○○之妻陳月琴與其夫施正春間有嬡昧之情事，雙方
    迭生爭執，丙○○屢欲尋甲○○理論。於八十八年十一月二十四日二十時二十分
    許，丙○○在上址一樓之大門內遇見甲○○，丙○○竟基於普通傷害之犯意，出
    手毆打甲○○之胸、腹、腰部等處，致甲○○受有胸部鈍挫傷併兩側腰脅及右前
    臂瘀傷併腹部瘀傷等傷害，事畢丙○○復另基於恐嚇之概括犯意，於當場向甲○○恐嚇稱：「要讓你死的很難看。」等語，使甲○○心生畏懼，致生危害於安全
    。嗣於翌日（即八十八年十一月二十五日）十六時許，丙○○復至甲○○前述住
    處，基於毀損之故意，持不詳之工具（未扣案）損壞甲○○住處大門之把手後離
    去，足以生損害於甲○○。嗣於八十九年五月十四日十七時二十分許，丙○○在
    臺北縣林口鄉○○○街、二街口偶遇甲○○，丙○○復基於同前恐嚇之概括犯意
    ，向甲○○恫稱：「我原本沒有前科，被你告成有前科，如果有事的話要殺死你
    ，你給我小心點。」等語，使甲○○心生畏懼，致生危害於安全；復於八十九年
    六月一日二十三時三十分許，至甲○○前述住處門口，猛敲甲○○住處大門，並
    大聲恐嚇稱：「給你死、給你死、給你老公死、給你兒子死。」，使在屋內之甲○○、施正春心生畏懼，致生危害於安全；甲○○、施正春旋即報警，經警於同
    年六月二日凌晨零時三十分許，將丙○○、甲○○及施正春帶往臺北縣警察局新
    莊分局文化派出所調查，於八十九年六月二日三時二十三分員警開始製作筆錄之
    際，丙○○竟另行起意，而基於普通傷害之犯意，以腳踢施正春，致施正春受有
    右前臂鈍傷之傷害；復承前恐嚇之同一概括犯意，向甲○○、施正春恐嚇稱：「
    我拼你」、「今夜把你拆吃入腹，我有十足的把握」、「『死』你知否？」、「
    警察沒有辦法保護你一世」、「讓你頭與身體分開」（均台語）等語，使甲○○
    、施正春心生畏懼，致生危害於安全。
二、案經甲○○、施正春訴由臺北縣警察局新莊分局報請臺灣板橋地方法院檢察署檢
    察官偵查起訴。
    理  由
一、訊據上訴人即被告丙○○（下稱被告）就其於八十八年十一月二十五日曾至甲○○之住處欲找告訴人甲○○理論，而告訴人甲○○未開門，伊將鞋櫃踢倒，伊復
    於八十九年五月十四日下午五時二十分許在臺北縣林口鄉○○○街、二街口有遇
    見告訴人甲○○，於八十九年六月一日二十三時三十分許曾至告訴人甲○○之住
    處與甲○○理論，另於八十九年六月二日凌晨在派出所內以腳踢告訴人施正春之
    事實固不諱言，惟矢口否認有何恐嚇、毀損、傷害等犯行，辯稱：渠於八十八年
    十一月二十四日晚上從宜蘭回來，八點多至友人處喝茶，當天渠並未見到告訴人
    甲○○，亦未恐嚇甲○○，翌日渠僅係去找告訴人甲○○理論，渠並未毀損告訴
    人等住處大門之門把，八十九年五月十四日渠只是要與告訴人甲○○理論，並未
    恐嚇告訴人甲○○，八十九年六月二日當天有喝酒，不記得有踢及告訴人施正春
    ，亦未恐嚇告訴人等云云。惟經查：
（一）右揭犯罪事實，業分據告訴人甲○○、施正春於警訊、檢察官偵查、原審審理
      中指訴綦詳（見第一五八一號偵查卷第三、四頁、第十四頁至十六頁、第五八
      二八號偵查卷第六頁、第一○九五五號偵查卷第六至九頁、原審卷第十四頁、
      第十五頁）；並有長庚紀念醫院出具之告訴人施正春、甲○○之診斷證明書、
      告訴人住處門口被破壞情形之照片十七幀附卷可資佐證；證人即八十九年六月
      一日晚上至告訴人甲○○住處處理之臺北縣警察局新莊分局文化派出所警員廖
      清貴於原審八十九年九月二十二日訊問時亦到庭證稱：「（八十九年六月一日
      深夜是否有到甲○○住處處理糾紛？經過情形如何？）我是在晚上十一點半接
      獲值班通知我們巡邏線前往處理，發現被告在甲○○住處大門口叫囂、辱罵，
      身上充滿酒味，甲○○就在他家屋內和被告對罵，他們講閔南語我聽不太懂，
      甲○○就說被告有恐嚇他，要告他，我就和陳春玄帶被告回派出所，也請甲○○隨後帶證件到派出所。」、「（到派出所後發生了什麼事？）被告還繼續大
      叫，還想要動手，要問筆錄時，別的警員說被告有用腳踢施正春，我有幫忙制
      止，我有看到施正春倒在地上，將他拉起。」（見原審卷第三十二頁、第三十
      三頁）；另證人即臺北縣警察局新莊分局文化派出所警員陳松麟於原審八十九
      年八月二十五日訊問時亦證稱：「（被告有無在派出所踢施正春？）有，我有
      看到踢他一腳，有踢到。」（見原審卷第二十三頁）；台北縣警察局新莊分局
      文化派出八十九年六月二日被告於派出所內情形之錄影帶中，被告確有以腳踢
      告訴人施正春，亦有踢及，被告又其對告訴人甲○○、施正春嚇稱：『我拼你
      』、『今夜把你拆吃入腹，我有十足的把握』、『死你知否？』、『警察沒有
      辦法保護你一世』、『讓你頭與身體分開』等語，此業據原審勘驗屬實，並製
      有勘驗筆錄附卷（原審卷第四十之一頁）足考。另參以被告與告訴人甲○○於
      八十九年五月十四日在臺北縣林口鄉○○○街、二街口對罵，被告甚且繞著證
      人乙○○之機車追逐告訴人甲○○，告訴人甲○○不敢跟被告去派出所，始由
      證人乙○○陪同前往等情，業據證人乙○○於本院受命法官九十年三月二日調
      查時到庭結證屬實；再參以證人高慧馨於檢察官偵查中亦到庭結證稱：「（知
      否八十八年十一月二十四日晚上八點二十分左右甲○○在住處樓下被打？）日
      期我不確定，當時我在家中有聽到甲○○傳來的叫聲，我直覺反應是他又被打
      了，因李與丙○○二家不合，已二年多了。」、「（後來情形？）警察到二樓
      要找丙○○，楊太太說他先生不在，接著我聽到甲○○說不然他剛才被鬼打的
      ？」、「我有看過丙○○把甲○○家鞋子丟下來，聲音很大，而且丙○○在樓
      下門口有大罵說要上去找甲○○。」等語（見八十九年度偵字第一五八一號卷
      第二十三、二十四頁）；足證告訴人等前述指訴要與事實相符，而堪予採信，
      被告空言其未恐嚇告訴人等，亦未破壞告訴人住處之大門，未傷害告訴人等云
      云，顯無可採。
（二）被告雖迭於本院受法官調查、檢察官偵查中辯稱其於八十八年十一月二十四日
      曾到友人住喝茶，並舉證人張福財為證云云，惟查證人張福財於檢察官八十九
      年一月二十五日訊問時，就其究係有無於八十八年十一月二十四日晚上與被告
      在一起等情訊問證人張福財，證人張福財供稱日期忘記了，不知是否係十一月
      二十四日等語（見前引第一五八一號偵查卷第十五頁正、反面），即被告於同
      日訊問中亦稱渠忘了十一月二十四日是否到證人張福財家中等語（見前引第一
      五八一號偵查卷第十六頁），是被告是否於八十八年十一月二十四日晚確與友
      人在一起喝茶即非令人無疑，證人張福財既稱其忘了被告至其家中之日期，是
      證人張福財於法亦無法資為被告有利之證明。
    綜上所述，被告前述所辯無非事後圖卸之詞，顯無可採。本案事證明確，被告之
    犯行均堪以認定。
二、核被告所為，係犯刑法第二百七十七條第一項之傷害罪、第三百零五條恐嚇危害
    安全罪、第三百五十四條之毀損罪。被告於八十九年六月一日二十三時三十分許
    在告訴人等住處及於八十九年六月二日零時三十分至三時二十三分間在臺北縣警
    察局新莊分局文化派出所內恐嚇告訴人等之行為，均係一行為觸犯二罪名，侵害
    不同之法益，為同種想像競合犯，應依刑法第五十五條從一重處斷。其於同一日
    出數言恐嚇告訴人之犯行，核係基於單一犯意之接續行為，為接續犯，僅論以單
    純一罪。被告多次恐嚇犯行，時間緊接、方法相同、觸犯構成要件相同之罪名，
    顯係基於概括之犯意，為連續犯，應論以一罪，並依法加重其刑。又被告於不同
    時、地分別傷害告訴人甲○○、施正春之二次犯行，其時間相距逾六月，且在後
    之傷害告訴人施正春部分，係因被告因案於警局訊問中所為，核該二次傷害犯行
    ，係出於各別之犯意，公訴人認二傷害犯行係基於概括之犯意，而為連續犯，尚
    有未洽，應予更正。被告所犯前述二次傷害、連續恐嚇危害安全、毀損等罪，犯
    意各別，行為互殊，犯罪構成要件不同，為數罪，應予分論併罰。
三、原審因而適用刑法第刑法第二百七十七條第一項、第三百零五條、第三百五十四
    條、第五十五條、第五十六條、第五十一條第六款、罰金罰鍰提高標準條例第一
    條前段、第二條之規定，並審酌被告係因認告訴人甲○○在社區言及其妻與告訴
    人施正春有染，而出此之犯罪動機、目的、手段、被告之品行、智識程度、犯罪
    所生危害、犯罪後避重就輕圖卸刑責等一切情狀，分別各罪量處被告如原判決主
    文所示之刑（連續恐嚇部分，拘役五十五日；傷害部分，拘役三十日；毀損部分
    ，拘役五日；又傷害部分，拘役十日），並均諭知易科罰金之折算標準為三百元
    折算一日，並定應執行之刑，為拘役九十八日，並諭知易科罰金之折算標準為三
    百元折算一日；並說明被告開用以毀損大門門把之工具，並未扣案，且乏積極證
    據足以確定為何人所有？何一工具？故不予宣告沒收；被告於八十九年五月十四
    日十七時二十分許在臺北縣林口鄉○○○街、二街口恐嚇告訴人甲○○、於八十
    九年六月一日二十三時三十分許在甲○○之住處恐嚇告訴人施正春，及於八十九
    年六月二日零時三十分至三時二十三分間，在臺北縣警察局新莊分局文化派出所
    內恐嚇告訴人施正春、甲○○之犯罪事實，雖未於起訴書中敘及，惟該等部分與
    已敘及之恐嚇部分有連續犯之裁判上一罪關係，自為起訴效力所及，而應併予審
    究；經核其認事、用法均無不合，量刑亦稱妥適。被告上訴意旨空言否認犯罪云
    云，檢察官上訴意旨循告訴人甲○○之聲請以原判決量刑過輕云云，均非有理由
    ，均應予駁回。
據上論斷，應依刑事訴訟法第三百六十八條，判決如主文。
本案經檢察官鄭龍照到庭執行職務。
中      華      民      國      九十      年      三    月    二十七    日
                              臺灣高等法院刑事第十庭
                                  審判長法  官  溫  耀  源
                                        法  官  何  菁  莪
                       法  官  林  銓  正
右正本證明與原本無異。
不得上訴。
                                        書記官  吳  美  貞
中      華      民      國      九十      年      三    月    二十八    日
附錄：本判決論罪科刑法條全文：
刑法第二百七十七條第一項
傷害人之身體或健康者，處三年以下有期徒刑、拘役或一千元以下罰金。
犯前項之罪，因而致人於死者，處無期徒刑或七年以上有期徒刑，致重傷者，處三年
以上、十年以下有期徒刑。
刑法第三百零五條
以加害生命、身體、自由、名譽、財產之事恐嚇他人，致生危害於安全者，處二年以
下有期徒刑、拘役或三百元以下罰金。
刑法第三百五十四條
毀棄、損壞前二條以外之他人之物或致令不堪用，足以生損害於公眾或他人者，處二
年以下有期徒刑、拘役或五百元以下罰金。


司法院資訊處製作；財團法人民間司法改革基金會備份。
